臺灣彰化地方法院刑事判決　　　　九十四年度訴字第八九六號
公　訴　人　臺灣彰化地方法院檢察署檢察官
被　　　告　甲○○
指定辯護人　本院公設辯護人　乙○○
上列被告因違反槍砲彈藥刀械管制條例案件，經檢察官提起公訴
（九十四年度偵字第三五八三號），本院判決如下：
    主  文
甲○○未經許可，寄藏手槍，累犯，處有期徒刑陸年，併科罰金
新臺幣拾伍萬元，罰金如易服勞役，以新臺幣玖佰元即銀元佰
元折算壹日。扣案如附表所示之物均沒收之。
    事  實
一、甲○○前曾於民國八十九年間，因違反槍砲彈藥刀械管制條
    例案件，經最高法院判處有期徒刑六月確定，入監後已於九
    十年一月十二日縮刑期滿執行完畢；詎仍不知警惕，明知非
    經主管機關之許可，不得寄藏、持有具殺傷力之列管槍彈，
    於九十二年間某日，因林永成（已於九十二年六月五日死亡
    ）前往其位於屏東縣鹽埔鄉○○村○○路二三號之住處（起
    訴書誤載為林永成位於屏東縣九如鄉之住所）內，交付其如
    附表編號一、二所示之制式半自動手槍二枝及口徑九ｍｍ之
    制式子彈七顆（其中六顆於鑑驗時經試射，另一顆如附表編
    號三所示），委託其代為保管，竟基於寄藏前開制式手槍及
    制式子彈之犯意，未經許可，將上開具殺傷力之制式半自動
    手槍二枝及制式子彈七顆加以收受後，藏放在其上址住所隔
    壁空屋內，並以飼料袋加以掩蓋（寄藏之初，並無供犯罪之
    意）。迄九十四年五月十日下午二時許，甲○○欲前往臺中
    市，因恐其父親、小孩前往住處隔壁空地發現其所藏放之前
    開槍、彈，乃將上開制式手槍二枝及制式子彈七顆攜放在車
    牌號碼九九二九─ＪＧ號自小客車中央扶手置物箱內，並駕
    駛上開車輛前往臺中市。嗣於九十四年五月十日下午六時四
    十分許，其駕駛上開自小客車途經國道一號高速公路員林收
    費站南向處為警當場查獲，並起出前開制式半自動手槍二枝
    及制式子彈七顆扣案。
二、案經臺中市警察局第三分局報請臺灣彰化地方法院檢察署檢
    察官偵查起訴。
    理  由
一、訊據被告甲○○對於右揭事實坦承不諱，又扣案之制式手槍
    二枝，分別認係韓國ＤＡＥＷＯＯ廠製ＤＰ五一型口徑九ｍ
    ｍ制式半自動手槍（槍枝管制編號0000000000號
    ，槍管內具陸條右旋來復線）及研判係捷克ＣＺ廠製七五口
    徑九ｍｍ之制式半自動手槍（槍枝管制編號0000000
    000號），機械性能均屬良好，可擊發同口徑之制式子彈
    ，均具有殺傷力，且扣案之子彈七顆，均為口徑九ｍｍ之制
    式子彈，亦均具有殺傷力等情，有內政部警政署刑事警察局
    九十四年五月十一日刑鑑字第０九四００七三八三九號槍彈
    鑑定書一份在卷可考，並有上開如附表編號一、二所示之制
    式半自動手槍二枝及制式子彈七顆（其中六顆於鑑驗時經試
    射，另一顆如附表編號三所示）扣案可佐，本件事證明確，
    被告犯行洵足認定。
二、核被告所為，係犯槍砲彈藥刀械管制條例第七條第四項之未
    經許可，寄藏可發射子彈具有殺傷力之手槍罪及同條例第十
    二條第四項之未經許可，持有子彈罪（查槍砲彈藥刀械管制
　　條例曾於九十四年一月二十六日修正公布，並於同年月二十
  　八日生效，惟該條例新舊條文變動內容，僅修正該條例第四
    條、第八條、第十六條、第二十條、增定第二十條之一，並
    刪除原條文第十條、第十一條、第十七條之規定，於被告所
    犯該條例第七條第四項、第十二條第四項之罪，則未有更動
    ）。又被告以一寄藏之意思而同時持有制式半自動手槍二枝
    及制式子彈七顆，其持有之行為，係其寄藏行為之當然結果
    ，不再論以未經許可持有手槍罪及未經許可持有子彈罪。再
    被告以一寄藏行為同時觸犯未經許可，寄藏手槍罪及未經許
    可，寄藏子彈罪，為想像競合犯，應依刑法第五十五條規定
    ，從一較重之未經許可，寄藏改造手槍罪處斷。另被告前曾
　　於八十九年間，因違反槍砲彈藥刀械管制條例案件，經最高
  　法院判處有期徒刑六月確定，入監後已於九十年一月十二日
    縮刑期滿執行完畢，有臺灣彰化地方法院檢察署刑案資料查
    註紀錄表、臺灣高等法院被告全國前案紀錄表各一份在卷可
    考，其於五年以內再犯本件有期徒刑以上之罪，為累犯，應
    依刑法第四十七條之規定加重其刑。爰審酌被告之素行、犯
    罪之動機、目的、未經許可，寄藏殺傷力強大之制式半自動
    手槍二枝及制式子彈七顆之手段、所寄藏之制式半自動手槍
    及制式子彈之數量、期間、寄藏上開槍、彈對社會治安造成
    重大之影響、對社會秩序之危害非輕及其犯罪後之態度等一
    切情狀，量處如主文所示之刑，並就併科罰金部分諭知易服
    勞役之折算標準，以示懲儆。
三、扣案如附表編號一至三所示之物，均屬違禁物，均應依刑法
    第三十八條第一項第一款規定宣告沒收之。至扣案除附表編
    號三所示制式子彈一顆以外之其餘六顆制式子彈，均業經鑑
    驗機關試射擊發而僅剩餘彈殼，已失其子彈之結構及性能，
    均不具殺傷力，堪認已非屬違禁物，爰不予宣告沒收之，附
    予敘明。
據上論斷，應依刑事訴訟法第二百九十九條第一項前段，槍砲彈
藥刀械管制條例第七條第四項、第十二條第四項，刑法第十一條
前段、第五十五條、第四十七條、第四十二條第二項、第三十八
條第一項第一款，罰金罰鍰提高標準條例第二條，現行法規所定
貨幣單位折算新臺幣條例第二條，判決如主文。
本案經檢察官邱鼎文到庭執行職務
中　　華　　民　　國　九十四　年　　七　月　二十九　　日
                  刑事第二庭  審判長法官  王  義  閔
                              法      官  廖  政  勝
                              法      官  李  雅  俐
以上正本證明與原本無異。
如不服本判決，應於判決送達後十日內，向本院提出上訴狀（須
附繕本）。
告訴人或被害人對於判決如有不服具備理由請求檢察官上訴者，
其上訴期間之計算係以檢察官收受判決正本之日期為準。
中　　華　　民　　國　九十四　年　　七　月　二十九　　日
                              書  記  官  陳  秀  娟
槍砲彈藥刀械管制條例第七條：
未經許可，製造、販賣或運輸火砲、肩射武器、機關槍、衝鋒槍
、卡柄槍、自動步槍、普通步槍、馬槍、手槍或各類砲彈、炸彈
、爆裂物者，處死刑、無期徒刑或七年以上有期徒刑；處徒刑者
，併科新臺幣三千萬元以下罰金。
未經許可，轉讓、出租或出借前項所列槍砲、彈藥者，處無期徒
刑或五年以上有期徒刑，併科新臺幣一千萬元以下罰金。
意圖供自己或他人犯罪之用，而犯前二項之罪者，處死刑或無期
徒刑；處徒刑者，併科新臺幣五千萬元以下罰金。
未經許可，持有、寄藏或意圖販賣而陳列第一項所列槍砲、彈藥
者，處五年以上有期徒刑，併科新臺幣一千萬元以下罰金。
第一項至第三項之未遂犯罰之。
槍砲彈藥刀械管制條例第十二條第四項：
未經許可，持有、寄藏或意圖販賣而陳列子彈者，處五年以下有
期徒刑，併科新臺幣三百萬元以下罰金。
附    表：
一、韓國ＤＡＥＷＯＯ廠製ＤＰ五一型口徑九ｍｍ制式半自動手
    槍一枝（槍枝管制編號0000000000號，槍管內具
    陸條右旋來復線）。
二、捷克ＣＺ廠製七五口徑九ｍｍ之制式半自動手槍一枝（槍枝
    管制編號0000000000號）。
三、口徑九ｍｍ之制式子彈一顆。
